【裁判字號】    99,訴,3488
【裁判日期】    991224
【裁判案由】    毒品危害防制條例
【裁判全文】
臺灣臺中地方法院刑事判決              99年度訴字第3488號
公  訴  人  臺灣臺中地方法院檢察署檢察官
被      告  王百祿
上列被告因毒品危害防制條例案件，經檢察官提起公訴（99年度
毒偵字第2995號），茲被告於準備程序中就被訴事實為有罪之陳
述，經告以簡式審判程序之旨，並聽取當事人意見後，合議庭裁
定由受命法官獨任進行簡式審判程序，本院判決如下：
    主    文
王百祿施用第一級毒品，累犯，處有期徒刑玖月；又施用第一級
毒品，累犯，處有期徒刑拾月。應執行有期徒刑壹年肆月。
    犯罪事實
一、王百祿前於民國90年間因施用毒品案件，經臺灣臺中地方法
    院裁定送觀察、勒戒後，認無繼續施用毒品之傾向，於90年
    8月24日釋放在案，並由本署檢察官以90年度毒偵緝字第301
    號、90年度毒偵字第3738號為不起訴處分確定。又於91年間
    ，因施用毒品案件經本署檢察官提起公訴並聲請強制戒治，
    強制戒治部分，於92年8月8日執行完畢釋放。又因搶奪、違
    反毒品危害防制條例及竊盜等案件，經臺灣臺中地方法院分
    別判處有期徒刑9月、3月、9月及1年6月，並合併定應執行
    為有期徒刑3年，嗣經減刑為1年6月確定，於96年7月16日執
    行完畢。詎仍不知戒絕，復基於施用第一級毒品海洛因之犯
    意，於99年6月9日17時35分許採尿前之2、3日晚上20時許，
    在臺中市○區○○路177巷6號6樓之5住處，將海洛因摻水以
    注射針筒注入靜脈之方式，施用第一級毒品海洛因1次。又
    於99年7月6日13時40分回溯96小時內之某時許，在不詳地點
    ，以相同方式，施用第一級毒品海洛因1次。嗣因警方於99
    年6月9日下午16時許在台中市○○路上查獲本院搜索票對於
    違反毒品危害防制條例案件所准予實施之搜索對象即8439-S
    H車輛而上前盤查時，因車輛駕駛人未待車外同行者上車欲
    加速逃逸時與員警車輛發生碰撞，經警方依警械使用條例朝
    該車輛左輪胎射擊一槍後方制止車內駕駛人駕車逃逸，隨即
    在車內除查獲駕駛人張國基持有毒品及車內有施用毒品及販
    毒前科之乘客陳東源外（已另案審理），並查獲同行尚未上
    車且係毒品治安顧慮人口之本案被告王百祿，經其同意採集
    尿液送往中山醫學大學附設醫院檢驗科藥物檢測中心檢驗，
    結果呈可待因、嗎啡陽性反應。又於99年7月6日凌晨12 時
    50分許，經警執行肅毒專案勤務，持搜索票搜索上開住處，
    雖未坦承同年7月間有施用毒品海洛因，經其同意採集尿液
    送往上開中心檢驗，結果亦呈可待因、嗎啡陽性反應，始悉
    上情。
二、案經臺中市警察局第三分局報告臺灣臺中地方法院檢察署檢
    察官偵查起訴。
    理    由
一、訊據被告王百祿對於在上開時、地，施用第一級毒品海洛因
    共2次之犯罪事實供承不諱，且被告為警查獲後所採集之尿
    液，經送驗結果，確呈海洛因經人體代謝後之可待因、嗎啡
    陽性反應，亦有中山醫學大學附設醫院檢驗科藥物檢測中心
    尿液檢驗報告、臺中市警察局第三分局委託鑑驗尿液代號與
    真實姓名對照表各2紙在卷可憑，足徵被告上開自白與事實
    相符，自堪憑採。至於本件被告先後二次遭查獲之過程，均
    係在警員監聽販毒者陳東源等人過程中業已得知被告王百祿
    有向販毒者購買毒品，而持本院針對違反毒品危害防制條例
    案件核發搜索票之搜索過程中，或因與持有毒品遭查獲之他
    案被告張國基等人同行，且係毒品治安顧慮人口，或被告本
    人即為遭搜索之對象，均有員警職務報告及監察譯文等在卷
    可參，可知，員警對於被告王百祿先後二次施用毒品海洛因
    之犯行已有合理懷疑，方要求被告是否同意採集尿液送驗，
    是以，被告上開施用第一級毒品犯行，均無自首之適用。本
    件事證明確，被告有如犯罪事實欄所載之施用第一級毒品海
    洛因共2次之犯行，堪以認定。
二、查海洛因係毒品危害防制條例第2條第2項第1款所規定之第
    一級毒品。又本件被告上開犯行雖係在其所受強制戒治執行
    完畢釋放後5年後，然因被告既曾於釋放後5年內，再因施用
    毒品罪而經檢察官起訴，嗣後經法院宣示有罪判決並確定，
    此有刑案資料查註紀錄表、全國施用毒品案件紀錄表各乙份
    在卷可參，是被告前經實施強制戒治之處分，顯不足以遮斷
    其施用毒品之毒癮，無法收其實效，自非屬「5年後再犯」
    之情形，核係犯同條例第10條第1項之施用第一級毒品罪。
    被告為供施用而持有第一級毒品，其持有第一級毒品之低度
    行為，均為施用第一級毒品之高度行為所吸收，均不另論罪
    。再被告所犯上開2罪，係犯意各別、行為互殊，應予分論
    併罰。又被告前有犯罪事實欄所載之前科，甫於96年7月16
    日執行完畢，有臺灣高等法院被告前案紀錄表及刑案資料查
    註紀錄表在卷可稽，其受徒刑之執行完畢後，5年以內故意
    再犯本件有期徒刑以上之罪，均為累犯，應依刑法第47條第
    1項規定加重其刑。本件被告施用毒品犯行，均係在警方監
    聽販毒者陳東源等人過程中業已得知，並進行搜索，有通訊
    監察書及搜索票等在卷可參，自難認被告有刑法第62條自首
    適用之餘地，附此敘明。爰審酌被告有多次施用毒品犯罪之
    素行，其因施用毒品，經觀察、勒戒、強制戒治，仍不思戒
    惕，且無視於毒品對於自身健康之戕害及國家對於杜絕毒品
    犯罪之禁令，再次施用毒品，未見戒除惡習之決心，惡性非
    輕，然念及被告犯後能坦承犯行，態度良好，其施用毒品並
    無危害他人，犯罪手段尚屬平和，暨施用毒品者均有相當程
    度之成癮性及心理依賴，其犯罪心態與一般刑事犯罪之本質
    並不相同，應側重適當之醫學治療及心理矯治為宜等一切情
    狀，分別量處如主文所示之刑，並定其應執行刑，以示懲儆
    。
據上論斷，應依刑事訴訟法第273條之1第1項、第299條第1 項前
段，毒品危害防制條例第10條第1項，刑法第11條、第47條第1項
、第51條第5款，判決如主文。
本案經檢察官林于人到庭執行職務
中    華    民    國    99    年    12    月    24    日
                  刑事第九庭    法  官  林靜芬
以上正本證明與原本無異。
如不服本判決應於收受送達後10日內向本院提出上訴書狀，並應
敘述具體理由；其未敘述上訴理由者，應於上訴期間屆滿後20日
內向本院補提理由書（均須按他造當事人之人數附繕本）「切勿
逕送上級法院」。
                                書記官  黃雅青
中    華    民    國    99    年    12    月    24    日

司法院資訊處製作；財團法人民間司法改革基金會備份。
